【裁判字號】    95,上訴,1465
【裁判日期】    951004
【裁判案由】    偽造文書等
【裁判全文】
臺灣高等法院臺中分院刑事判決        95年度上訴字第1465號
上  訴  人  台灣台中地方法院檢察署檢察官
被      告  丁○○
上列上訴人因偽造文書等案件，不服臺灣臺中地方法院95年度訴
緝字第256號中華民國95年5月29日第一審判決（起訴案號：臺灣
臺中地方法院檢察署89年度偵字第1087號；移送併辦案號：同署
89年度偵字第2072、5399、9340號），提起上訴，本院判決如下
：
    主  文
原判決撤銷。
丁○○連續意圖為自己不法之所有，而侵占對於業務上所持有之
物，處有期徒刑貳年陸月。偽造之「陳儷芳」「丙○○」印章各
壹枚、於附表三、五所示取款憑條上分別偽造之「丙○○」「陳
儷芳」之署押均沒收。
    事  實
一、丁○○為臺中商業銀行股份有限公司清水分公司（下稱臺中
    商銀清水分行）之職員，負責該分行櫃臺之存、提款等業務
    ，為從事業務之人。竟基於意圖為自己不法所有及行使偽造
    私文書之概括犯意，連續為如下之行為：
  (一)緣己○○以其女壬○○名義，向台中商銀清水分行開立第04
    3–20–0000000號活期儲蓄存款帳戶，原結存金額為22,190
    元，並自86年2月13日起，陸續存入22紙支票，票面金額合
    計為0000000元，連同上開結存金額，該帳戶內共有0000000
    元；另丙○○於86年1月31日時，在上開銀行原有定期存款
    500,000元、1,000,000元、1,000,000元三筆，連同原有利
    息93, 623元，合計為2,593,623元；存單及印章亦均交由己○○之母（亦為丙○○之祖母）戊○○○（民國十二年出生
    ）保管，並由戊○○○提領存款利息供為生活之用，嗣戊○○○將丙○○之定期存單轉存為綜合存款，開設第043–28
    –0000000號綜合存款帳戶，並於86年4月11日又存入506,11
    9元，該丙○○名下之綜合存款帳戶合計有0000000元。戊○○○除自行保管壬○○、丙○○名下之上開活期儲蓄存款及
    綜合存款之印章，存摺部分則委由丁○○保管。丁○○竟自
    八十六年二月起至八十八年六月止，利用戊○○○不識字，
    趁其保管上開存摺及代其填寫單據之便，在戊○○○不知之
    情形下，或趁機盜用上開壬○○、丙○○印章蓋於空白提領
    單據，甚且委請不知情之第三人盜刻壬○○、丙○○印章各
    一枚，分別據以行使提領款項，或以轉帳方式轉出至其所使
    用Ａ００、王金城人頭帳戶、或轉帳貸放予三厘實業股份有
    限公司賺取利息，並自行操作登錄帳目等方法，連續以變易
    持有為不法所有之意思，侵占上開帳戶內之款項，（提領時
    間、金額、方式、轉帳對象、使用盜用印章及偽造印章等詳
    情分別如附表二、附表三、附表四、附表五所示），侵占金
    額除王儷芳帳戶內全數款項外，丙○○帳戶0000000元部分
    ，扣除其後帳戶結存210,930元，侵占金額為0000000元，兩
    者合計0000000元，足生損害於戊○○○、丙○○、己○○
    、王儷芳及臺中商銀清水分行對於所屬存款帳戶管理之正確
    性。
  (二)於八十八年八月十七日十二時許，於癸○○持如附表一所示
    之支票四紙至臺中商銀清水分行託收、交付與丁○○存入之
    際，將該四紙支票予以侵占入己，並以編號3所示支票向庚○○調借現金供己花用。
  (三)於八十八年七月二十八日至八月二日間之某日利用乙○○領
    取利息，交付帳戶帳號0000000000號存摺及印章
    委請其代填之際，盜用乙○○之印章加蓋於臺中商業銀行存
    摺存款取款憑條上，於八十八年八月二日冒用乙○○之名義
    行使該偽造之取款憑條向臺中商銀清水分行質借現金三十二
    萬元，致乙○○受有三十二萬元本金及三千二百一十八元之
    利息損害，及臺中商銀清水分行對於所屬存款帳戶管理之正
    確性。
二、嗣於八十八年九、十月間，因戊○○○鑑於年事已高，要求
    己○○、丙○○自行將壬○○及丙○○之存摺及印章拿回自
    行保管，己○○、丙○○便電請丁○○將所有定期存款所生
    之利息全數轉入戊○○○名下帳戶，詎丁○○藉故拖延，並
    隨即於八十八年十月六日向臺中商銀清水分行請假，戊○○○遂至臺中商行清水分行要求其他行員補登，卻見上開帳戶
    餘額竟長期為負數，而丁○○亦避不見面。另臺中商銀清水
    分行亦於八十八年十月七日寄發客戶存款餘額對帳單，經客
    戶丙○○、陳儷芳、乙○○分別提出異議，及癸○○委請律
    師發函催討票款，而丁○○嗣因曠職達三日以上，遭臺中商
    銀清水分行終止僱傭契約，始發現上情。
三、案經己○○及丙○○訴請臺灣臺中地方法院檢察署檢察官偵
    查起訴及臺中商銀清水分行、癸○○訴請臺灣臺中地方法院
    檢察署檢察官偵查後移送本院併案審理。
    理  由
一、按被告以外之人於審判外之陳述，雖不符刑事訴訟法第159
    條之1、159條之2、159條之3、159條之4等規定，而經當事
    人於審判程序同意作為證據，法院審酌該言詞陳述或書面陳
    述作成時之情況，認為適當者，亦得為證據。當事人、代理
    人或辯護人於法院調查證據時，知有第159條第1項不得為證
    據之情形，而未於言詞辯論終結前聲明異議者，視為有前項
    之同意，刑事訴訟法第159條之5定有明文。本件被告於本院
    審理時，就下列證人癸○○、庚○○等人於審判外之陳述部
    分，未就其證據能力聲明異議，本院審酌該言詞陳述作成時
    之情況，並查無其他不法之情狀，足認為得為本案之證據，
    依刑事訴訟法第159條之5之規定，有證據能力，合先說明。
二、訊據被告丁○○對於事實欄一、(二)(三)部分之犯罪事實自白不
    諱，核與證人癸○○所證情節相符，並有癸○○綜合存款帳
    戶存摺影本、支票存根等影本；被害人乙○○綜合存款帳戶
    對帳單、取款憑條、存摺等影本附卷可查，被告之自白與事
    實相符，被告此部分之犯行應堪認定。
三、對於事實欄一、(一)部分之犯罪事實部分，被告對有未經授權
    ，盜刻丙○○印章及存提上開二帳戶內存款之事實雖坦承不
    諱，然矢口否認有侵占犯行，辯稱：伊係得戊○○○之同意
    ，將上開帳戶內之資金，出借予戊○○○之子甲○○所經營
    之三厘實業股份有限公司（以下稱三厘公司）云云。本院查
    ：
  (一)告訴人己○○以其女壬○○名義，向台中商銀清水分行開立
    第043–20–0000000號活期儲蓄存款帳戶，原結存金額為22
    ,190 元，並自86年2月13日起，陸續存入22紙支票，票面金
    額分別為139,600元、137,800元、136,000元、134,200元、
    132,400元、130,600元、128,800元、127,000元、125,200
    元、123,400元、121,600元、119, 800元、118,000元、11
    6,200元、114,400元、112,600元、110,800元、109,000元
    、107,200元、105,400元、103,600元、101,800元。另告訴
    人丙○○於86年1月31日時，在上開銀行原有定期存款500,
    000元、1,000,000元、1,000,000元三筆，連同原有利息93,
    623元，合計為2,593,623元；存單及印章亦均交由己○○之
    母（丙○○之祖母）戊○○○（民國十二年出生）保管，並
    由戊○○○提領存款利息供為生活之用，嗣戊○○○將丙○○之定期存單轉存為綜合存款，開設第043–28–0000000號
    綜合存款帳戶，並於86年4月11日又存入506,119元之定期存
    款於丙○○名下之綜合存款帳戶內。戊○○○除自行保管壬○○、丙○○名下之上開活期儲蓄存款及綜合存款之印章外
    ，存摺則放置於被告丁○○處，被告於八十六、八十七年間
    ，分別以使用壬○○及丙○○印章，或偽刻該二人印章，於
    空白之取款憑條上，蓋用壬○○及丙○○之印文，對該二人
    所有之活期儲蓄存款及綜合存款帳戶之款項提領，或以轉帳
    方式，將款項轉出至他人或丁○○自己帳戶，或現金提領方
    式（提領時間、金額、方式、轉帳對象、印鑑相符及不相符
    等詳情分別如附表二、附表三、附表四、附表五所示），侵
    占帳戶內之款項，截至91年5月31日止，丙○○之綜合存款
    帳戶僅結存210,930元等情，業據證人己○○、丙○○、戊○○○於本院審理時證述在卷，並有上開帳戶存款明細、取
    款憑條附卷可查，且本院民事庭於受理九十一年度重上字第
    一五四號清償債務事件中，將陳儷芳、丙○○上開帳戶取款
    憑條57紙與被告丁○○帳戶之取款憑條15紙，送請法務部調
    查局鑑定結果，除附表四編號13之取款憑條一紙與被告帳戶
    取款憑條筆劃特徵不同外，其餘筆劃特徵相似，研判兩類字
    跡可能出於同一人之手筆，有法務部調查局鑑定通知書乙紙
    附本院民事卷(二)第13頁可稽。
  (二)被告於本院審理時，供稱：伊確有盜刻丙○○之印章，陳儷
    芳部分伊已無印象；轉帳對象之Ａ００、王金城均係伊使用
    之人頭戶，實際上由伊運用等語，參酌：I依附表二至五所
    示，系爭帳戶在使用被告保管系爭存摺之情形下確同時存在
    有印鑑相符與不相符之提領紀錄；且附表四編號13係屬在印
    鑑符合且使用被告保管存摺之情形下，領取現款；II證人Ａ
    ００證於本院上開民事案件審理時，就當庭提示其於七十二
    年，在台中商銀清水分行之開戶資料、印鑑卡及交易明細表
    ，證稱：「當時我尚未成年（按Ａ００係00年0月00日生）
    ，無法開戶，是丁○○利用我的名字去開的，而且印鑑卡記
    載是72年開戶，身分證（卻）是在84年換發的。我沒有在銀
    行存提款之事，印鑑卡上的印文不是我的印章蓋的，名字也
    不是我簽的」等語（同上民事卷第99頁）；而王金城已於82
    年10月12日死亡一節，並有戶籍謄本乙紙附民事卷可查（同
    上卷第127頁）。III系爭帳戶交易明細表間，亦有部分係在
    早上9時至下午3時之交易時間外轉帳情形（見民事案原審卷
    第59－62、79頁）。足見：被告除盜刻丙○○之印章外，另
    有盜刻陳儷芳之印章，且系爭二帳戶內之提領、轉帳等行為
    ，含附表四編號13在內，均係被告所為，應無疑義。
  (三)被告雖辯稱：伊係經戊○○○之授權而為上開行為云云，然
    查：(1)此節為證人戊○○○於本院審理時所否認；(2)證人即
    三厘公司原負責人甲○○及原擔任該公司帳務之辛○○於本
    院審理時證稱：三厘公司確曾因周轉需要，向被告借錢，但
    不知提供被告資金之金主為何人，三厘公司與戊○○○、丙○○、己○○均無資金往來等語；證人丙○○、己○○於本
    院審理時，亦證稱：未同意出借帳戶內款項予他人等語。(3)
    就事理言之，戊○○○如有同意被告為上開行為，被告只須
    向戊○○○索取印章即可，何需盜刻丙○○、己○○二人之
    印章，況依附表二至五所示，除轉帳三厘公司部分外，被告
    尚有多筆轉帳其個人運用之Ａ００、王金城等人頭帳戶及領
    取現金行為，綜合上述，被告所辯難以採信。參酌戊○○○
    於案發時年逾七旬，且因不識字而將系爭存摺交付被告保管
    之事實，證人丙○○、己○○所證，附表二及附表四，係被
    告利用辦理業務機會，盜用戊○○○保管之印章亦可認定。
  (四)至被告侵占金額之計算，王儷芳帳戶部分，原結存金額22,
    190元，加上陸續存入22紙支票，票面金額合計0000000元，
    合計0000000元；丙○○部分原有定期存款合計0000000元，
    連同原有利息93,623元，再加上86年4月11日存入之506,119
    元，合計0000000元，扣除其後帳戶結存210,930元，侵占計
    0000000元，兩者合計0000000元，此與本院九十五年六月二
    十九日訊問時，被告供稱：侵占金額約五百餘萬元亦無扞格
    之處。至本院上開民事判決認定：「（王儷芳、丙○○）二
    人所有上開存款帳，如不計入歷次提領記錄，並按原約定利
    率計算，截至91年4月11日止，壬○○名下之上開活期儲蓋
    存款帳戶應有3,095,506元之本息；丙○○名下綜合存款帳
    戶應有3,584,744元之本息」扣除已發生清償效力部分，「
    壬○○系爭帳戶應尚有存款2,482,106元，丙○○系爭帳戶
    應尚有存款2,914,744元」等情，然查：I上開帳戶經被告
    多次存提款（含轉帳等方式），此由附表二至五所示，被告
    提領之款項遠高於陳儷芳、丙○○實際存款金額可資認定。
    刑事案件所著重者，為被告實際侵占金額等事實之發現，與
    民事案件重在被害人損害之賠償，在不考慮確有多次存提款
    之事實下，而依約定利率推估之賠償金額；II至是否發生清
    償效力，在民事案件涉及告訴人及台中商銀兩造之舉證責任
    ，與本案認定被告利用機會盜用印章亦非相同，故不為本院
    所採，併予敘明。
四、查刑法業以中華民國九十四年二月二日總統華總一義字第09
    400014901號令修正公布第1～3、5、10、11、15、16、19、
    25～27、第四章章名、28～31、33～38、40～42、46、47、
    49、51、55、57～59、61～65、67、68、74～80、83～90、
    91-1、93、96、98、99、157、182、220、222、225、229-
    1、231、231-1、296-1、297、315-1、315-2、316、341、
    343條條文；增訂第40-1、75-1條條文；刪除第56、81、94
    、97、267、322、327、331、340、345、350條條文；並自
    九十五年七月一日施行。被告行為後，其應適用之相關法律
    已有變更，茲就與本案適用有關之條文，比較說明如下：
  (一)按刑法第二條第一項所稱之法律，係指刑罰所依存的整體法
    律狀態，故法律有變更應指足以影響行為的可罰性與法律效
    果的法令因修正或廢止而有所變更而言。所以刑法法律變更
    概念，應界定在法律規定的改變，足以影響刑罰權判斷者而
    言，刑法總則的變更，自然會影響到個別犯罪的成立，乃至
    於法律效果的結構，自屬法律變更，應為新舊法之比較。而
    刑法修正之後，原屬連續犯之數個犯罪行為，依新法應數罪
    併罰，比較修正前之規定，可依裁判上一罪論處，顯然修正
    前之規定有利於被告，如仍依修正後之規定，對於被告極為
    不利，從而，解釋上對於刑法第二條之解釋，應包括此種影
    響罪刑加重之規定。
  (二)法定刑中罰金刑部分：
    刑法第三十三條第五款業經修正公布，修正後刑法第三十三
    條第五款規定「罰金：新臺幣一千元以上，以百元計算之」
    ，與修正前刑法第三十三條第五款規定「罰金：（銀元）一
    元以上」不同。比較新舊法結果，以修正前即行為時法較有
    利於被告，故依刑法第二條第一項前段規定，本案關於刑法
    第三百三十六條第二項之法定刑罰金部分，自應適用行為時
    之法律即修正前刑法第三十三條第五款規定決定其罰金部分
    之法定刑。
  (三)法定刑中罰金刑提高標準之新舊法適用：
    被告行為後，刑法施行法第一條之一於九十五年六月十四日
    經以華總一義字第09500085181號令修正公布增訂。修正增
    訂之刑法施行法第一條之一規定「中華民國九十四年一月七
    日刑法修正施行後（按指九十五年七月一日），刑法分則編
    所定罰金之貨幣單位為新台幣。九十四年一月七日刑法修正
    時，刑法分則編未修正之條文定有罰金刑者，自九十四年一
    月七日刑法修正施行後，就其所定數額提高為三十倍。但七
    十二年六月二十六日到九十四年一月七日新增或修正之條文
    ，就其所定數額提高為三倍」。而本件被告所犯上開規定有
    罰金刑，且為刑法分則編未修正之條文而定有罰金刑者；於
    刑法施行法第一條之一修正增訂前，其貨幣單位為銀元，罰
    金刑之提高標準應適用罰金罰鍰提高標準條例第一條之規定
    「依法律應處罰金、罰鍰者，就其原定數額得提高為二倍至
    十倍。」而再依現行法規所定貨幣單位折算新臺幣條例第二
    條規定「現行法規所定金額之貨幣單位為圓、銀元或元者，
    以新臺幣元之三倍折算之」，比較新舊法適用之結果，其關
    於法定刑為罰金部分之提高標準，新舊法均無不利之情形，
    故依刑法第二條第一項前段規定，本案關於刑法第三百三十
    六條第二項之法定刑罰金提高標準部分，自應適用行為時之
    法律即罰金罰鍰提高標準條例第一條及現行法規所定貨幣單
    位折算新臺幣條例第二條之規定。
  (四)刑法第五十五條後段關於牽連犯之規定業已刪除，是被告犯
    後法律已有變更，而本件被告於舊法時期所犯之罪，依新法
    應各別多次論斷之結果（即數罪併罰），其刑度顯較修正前
    應依刑法第五十五條後段之規定以從一重之罪為重，經比較
    新舊法結果，應依刑法第二條第一項之規定，適用有利於被
    告之法律，即適用被告行為時之修正前刑法第五十五條牽連
    犯之規定，從一重之罪處罰。
五、核被告丁○○所為，係犯刑法第三百三十六條第二項之業務
    侵占罪、同法第二百十條、第二百十六條之行偽造私文書罪
    。其偽造及盜用印章之行為為偽造私文書之階段行為，而偽
    造私文書行為又為行使偽造私文書行為所吸收，均不另論罪
    。又被告所為多次侵占、偽造文書行為，均時間緊接，所犯
    為構成要件相同之罪名，顯係出於概括之犯意為之，為連續
    犯，應依修正前刑法第五十六條之規定各以一罪論，並均加
    重其刑。被告所犯上開業務侵占罪與行使偽造私文書罪間，
    有方法結果之牽連關係，為牽連犯，應依修正前刑法第五十
    五條後段規定，從一重之業務侵占罪處斷。
六、查被告受僱於台中商銀清水分行，未能謹慎將事，利用客戶
    戊○○○等人之信任，為本件犯行，侵占金額合計超過六百
    餘萬元，犯後逃亡數年，始遭查獲，且就被害人等所受之損
    害未為任何賠償，犯罪情節非輕，參酌業務侵占罪之法定刑
    有期徒刑部分為六月以上，五年以下，原審僅量處有期徒刑
    一年六月，應屬過輕、另原判決就被告侵占之金額認定錯誤
    且未及為新舊法之比較適用亦均有未洽，檢察官上訴指摘原
    判決不當為有理由，應撤銷改判。爰審酌上情，被告犯罪之
    動機、目的、手段、生活狀況、智識程度及犯罪後態度等一
    切情狀，量處如主文第二項所示之刑。偽造之「陳儷芳」「
    丙○○」印章各一枚、於附表三、五所示取款憑條上分別偽
    造之「丙○○」「陳儷芳」之署押，均依法宣告沒收。
七、據上論結，應依刑事訴訟法第三百六十九條第一項前段、第
    三百六十四條、第二百九十九條第一項前段，刑法第二條第
    一項、（修正刪除前）第五十六條、（修正前）第三百三十
    六條第二項、第二百十條、第二百十六條、（修正刪除前）
    第五十五條後段、第二百十九條，罰金罰鍰提高標準條例第
    一條前段，判決如主文。
本案經檢察官子○○到庭執行職務。
中    華    民    國    95    年    10   月     4     日
               刑事第四庭  審判長法  官  洪  耀  宗
                                 法  官  江  德  千
                                 法  官  劉  登  俊
上列正本證明與原本無異。
如不服本判決應於收受送達後十日內向本院提出上訴書狀，其未
敘述上訴之理由者並得於提起上訴後十日內向本院補提理由書（
均須按他造當事人之人數附繕本）。
                                 書記官  粘  銘  環
中    華    民    國    95    年    10    月    5     日
附表一：
┌──┬─────┬───────┬────────┬─────┐
│編號│票號      │金額(新臺幣)  │付款銀行        │票載發票日│
├──┼─────┼───────┼────────┼─────┤
│１  │LAC0000000│120000     元 │臺中六信公益分社│88.10.31  │
├──┼─────┼───────┼────────┼─────┤
│２  │LAC0000000│ 80000     元 │臺中六信公益分社│88.10.31  │
├──┼─────┼───────┼────────┼─────┤
│３  │SK0000000 │209650     元 │臺中第七商銀    │88.10.15  │
├──┼─────┼───────┼────────┼─────┤
│４  │SK0000000 │150000     元 │臺中第七商銀    │不詳      │
└──┴─────┴───────┴────────┴─────┘
附表二：丙○○帳戶─印鑑相符（即盜用印章部分）且有存摺取
        款，共5,198,950元
┌──┬────┬──────────┬────┬──────────────┐
│編號│時    間│領取金額（新台幣）  │領取方式│備                      註  │
├──┼────┼──────────┼────┼──────────────┤
│ １ │86.2.28 │        300,000元   │  轉帳  │轉帳至第三人三厘實業股份有限│
│    │        │                    │        │公司帳戶                    │
├──┼────┼──────────┼────┼──────────────┤
│ ２ │86.3.14 │        400,000元   │轉存定存│                            │
├──┼────┼──────────┼────┼──────────────┤
│ ３ │86.6.21 │        630,000元   │  現金  │                            │
├──┼────┼──────────┼────┼──────────────┤
│ ４ │86.7.24 │        632,000元   │  轉帳  │轉至第三人Ａ００帳戶        │
├──┼────┼──────────┼────┼──────────────┤
│ ５ │86.12.19│         30,000元   │  現金  │                            │
├──┼────┼──────────┼────┼──────────────┤
│ ６ │87.4.27 │        586,000元   │  轉帳  │轉至第三人王金城帳戶        │
├──┼────┼──────────┼────┼──────────────┤
│ ７ │87.6.18 │      1,070,000元   │票據抵用│                            │
├──┼────┼──────────┼────┼──────────────┤
│ ８ │87.7.21 │        131,950元   │  現金  │                            │
├──┼────┼──────────┼────┼──────────────┤
│ ９ │87.8.24 │      1,100,000元   │  轉帳  │轉帳至第三人Ａ００帳戶      │
├──┼────┼──────────┼────┼──────────────┤
│ 10 │87.10.20│        250,000元   │  轉帳  │轉帳至第三人Ａ００帳戶      │
├──┼────┼──────────┼────┼──────────────┤
│ 11 │87.10.26│         20,000元   │  現金  │                            │
├──┼────┼──────────┼────┼──────────────┤
│ 12 │88.2 .1 │          9,000元   │  現金  │                            │
├──┼────┼──────────┼────┼──────────────┤
│ 13 │88.5 .3 │         10,000元   │  現金  │                            │
├──┼────┼──────────┼────┼──────────────┤
│ 14 │88.6 .25│         30,000元   │  現金  │                            │
└──┴────┴──────────┴────┴──────────────┘
附表三：丙○○帳戶─印鑑不符（即使用偽造印章部分）但有存
        摺取款，共6,744,160元
┌──┬────┬──────────┬────┬──────────────┐
│編號│時    間│領取金額（新台幣）  │領取方式│備                      註  │
├──┼────┼──────────┼────┼──────────────┤
│ １ │86.3.19 │        700,000元   │  轉帳  │轉至第三人Ａ００帳戶        │
├──┼────┼──────────┼────┼──────────────┤
│ ２ │86.3.20 │        800,000元   │  轉帳  │轉至第三人Ａ００帳戶        │
├──┼────┼──────────┼────┼──────────────┤
│ ３ │86.3.21 │        900,000元   │  轉帳  │轉至第三人Ａ００帳戶        │
├──┼────┼──────────┼────┼──────────────┤
│ ４ │86.3.25 │        200,000元   │  轉帳  │轉至第三人Ａ００帳戶        │
├──┼────┼──────────┼────┼──────────────┤
│ ５ │86.4.18 │        324,160元   │  轉帳  │轉至第三人三厘實業股份有限公│
│    │        │                    │        │司                          │
├──┼────┼──────────┼────┼──────────────┤
│ ６ │86.4.22 │        400,000元   │  轉帳  │轉至第三人三厘實業股份有限公│
│    │        │                    │        │司                          │
├──┼────┼──────────┼────┼──────────────┤
│ ７ │86.4.29 │        100,000元   │  現金  │                            │
├──┼────┼──────────┼────┼──────────────┤
│ ８ │86.7.29 │         90,000元   │  現金  │                            │
├──┼────┼──────────┼────┼──────────────┤
│ ９ │86.8.12 │        200,000元   │  現金  │                            │
├──┼────┼──────────┼────┼──────────────┤
│ 10 │86.8.13 │        450,000元   │  轉帳  │轉帳至第三人Ａ００帳戶      │
├──┼────┼──────────┼────┼──────────────┤
│ 11 │86.8.28 │        300,000元   │  轉帳  │轉帳至第三人王金城帳戶      │
├──┼────┼──────────┼────┼──────────────┤
│ 12 │86.10.3 │      1,000,000元   │  轉帳  │轉帳至第三人Ａ００帳戶      │
├──┼────┼──────────┼────┼──────────────┤
│ 13 │86.10.18│         70,000元   │  現金  │                            │
├──┼────┼──────────┼────┼──────────────┤
│ 14 │87.5.28 │        200,000元   │  現金  │                            │
├──┼────┼──────────┼────┼──────────────┤
│ 15 │87.6.3  │        270,000元   │  轉帳  │轉帳至第三人Ａ００帳戶      │
├──┼────┼──────────┼────┼──────────────┤
│ 16 │87.7.22 │        200,000元   │  現金  │                            │
├──┼────┼──────────┼────┼──────────────┤
│ 17 │87.8.6  │         40,000元   │  現金  │                            │
├──┼────┼──────────┼────┼──────────────┤
│ 18 │87.9.19 │        500,000元   │  轉帳  │轉帳至第三人Ａ００帳戶      │
└──┴────┴──────────┴────┴──────────────┘
附表四：壬○○帳戶─印鑑相符（即盜用印章部分）且有存摺取
        款，共2,464,047元
┌──┬────┬──────────┬────┬──────┐
│編號│時    間│領取金額（新台幣）  │領取方式│備      註  │
├──┼────┼──────────┼────┼──────┤
│ １ │86.2.18 │        139,600元   │  轉帳  │            │
├──┼────┼──────────┼────┼──────┤
│ ２ │86.3.14 │         30,000元   │  現金  │            │
├──┼────┼──────────┼────┼──────┤
│ ３ │86.3.18 │        100,000元   │  轉帳  │            │
├──┼────┼──────────┼────┼──────┤
│ ４ │86.4.18 │        136,000元   │  現金  │            │
├──┼────┼──────────┼────┼──────┤
│ ５ │86.5.19 │        134,200元   │  現金  │            │
├──┼────┼──────────┼────┼──────┤
│ ６ │86.6.18 │        132,400元   │  現金  │            │
├──┼────┼──────────┼────┼──────┤
│ ７ │86.7.14 │        130,600元   │票據抵用│            │
├──┼────┼──────────┼────┼──────┤
│ ８ │86.8.14 │        128,800元   │  現金  │            │
├──┼────┼──────────┼────┼──────┤
│ ９ │86.9.15 │        127,000元   │  現金  │            │
├──┼────┼──────────┼────┼──────┤
│ 10 │86.10.14│        125,200元   │  現金  │            │
├──┼────┼──────────┼────┼──────┤
│ 11 │86.11.15│        123,400元   │  現金  │            │
├──┼────┼──────────┼────┼──────┤
│ 12 │86.12.15│        121,600元   │  現金  │            │
├──┼────┼──────────┼────┼──────┤
│ 13 │87.1.14 │        119,800元   │  現金  │            │
├──┼────┼──────────┼────┼──────┤
│ 14 │87.2.16 │        118,000元   │  現金  │            │
├──┼────┼──────────┼────┼──────┤
│ 15 │87.2.16 │          5,000元   │  現金  │            │
├──┼────┼──────────┼────┼──────┤
│ 16 │87.3.16 │        116,200元   │  現金  │            │
├──┼────┼──────────┼────┼──────┤
│ 17 │87.4.13 │        114,400元   │票據抵用│            │
├──┼────┼──────────┼────┼──────┤
│ 18 │87.5.14 │        112,600元   │  現金  │            │
├──┼────┼──────────┼────┼──────┤
│ 19 │87.6.15 │        110,800元   │票據抵用│            │
├──┼────┼──────────┼────┼──────┤
│ 20 │87.9.15 │        105,400元   │  現金  │            │
├──┼────┼──────────┼────┼──────┤
│ 21 │87.10.14│        103,600元   │  現金  │            │
├──┼────┼──────────┼────┼──────┤
│ 22 │87.11.13│        101,800元   │票據抵用│            │
├──┼────┼──────────┼────┼──────┤
│ 23 │88.1.19 │         27,647元   │  現金  │            │
└──┴────┴──────────┴────┴──────┘
附表五：壬○○帳戶─印鑑不符（即使用偽造印章部分）有存摺
        之取款，共216,200元
┌──┬────┬──────────┬────┬────┐
│編號│時    間│領取金額（新台幣）  │領取方式│備註    │
├──┼────┼──────────┼────┼────┤
│ １ │87.7.13 │        109,000元   │  現金  │        │
├──┼────┼──────────┼────┼────┤
│ ２ │87.8.13 │        107,200元   │  現金  │        │
└──┴────┴──────────┴────┴────┘
                                                      Ｆ


司法院資訊處製作；財團法人民間司法改革基金會備份。
